---
title: Analisis de datos de COVID-19 de Costa Rica - Graficos del paquete basico de
  R
author: "Jonathan Ugalde"
date: '2022-05-12'
output:
  html_document:
    theme: readable    
    toc: true
    toc_depth: 5
    toc_float:
      collapsed: false
      smooth_scroll: false
---

```{r setup, include=FALSE}
knitr::opts_chunk$set(echo = TRUE)
```

## Presentacion

Este docuemneto presenta varios graficos estadisticos de los datos de covid-19 en Costa Rica publicados por el ministed
te docuemneto presenta varios graficos estadisticos de los datos de covid-19 en Costa Rica publicados por el ministed
te docuemneto presenta varios graficos estadisticos de los datos de covid-19 en Costa Rica publicados por el ministed


## Entradas 

### Carga de datos



```{r}
covid <- read.csv(file="05_10_22_CSV_GENERAL.csv", sep = ";")
```

## Procesamiento  

### Opciones generales

```{r opciones-generales}
options(scipen = 7)
```


### Curacion de datos  
```{r conversion-fecha}
covid$FECHA <- as.Date(covid$FECHA, format = "%d/%m/%Y")
```


## Salidas  

### Graficos  

#### Casos Acumulados  

##### Positivos  

```{r casos-positivos-acumulados}
plot(x = covid$FECHA, y = covid$positivos, main = "Casos Positivos acumulados de Covid-19 en Costa Rica", 
     type = "l",
     xlab = "Fecha",
     ylab = "Casos", 
     xaxt = "n", 
     yaxt = "n")

# Formato del eje X
axis(side = 1,
     covid$FECHA,
     tick = FALSE,
     format(covid$FECHA, "%m-%y"),
     cex.axis = .7)  


# Formato del eje Y
axis(
  side = 2,
  covid$positivos,
  labels = TRUE,  
  at = seq(0, 1000000, by = 200000),
  cex.axis = .7
)



```  

##### Fallecidos  

```{r casos-fallecidos-acumulados}
plot(x = covid$FECHA, y = covid$fallecidos, main = "Casos fallecidos acumulados de Covid-19 en Costa Rica", 
     type = "l",
     xlab = "Fecha",
     ylab = "Fallecidos", 
     xaxt = "n", 
     yaxt = "n")

# Formato del eje X
axis(side = 1,
     covid$FECHA,
     tick = FALSE,
     format(covid$FECHA, "%m-%y"),
     cex.axis = .7)  


# Formato del eje Y
axis(
  side = 2,
  covid$fallecidos,
  labels = TRUE,  
  at = seq(0, 10000, by = 2000),
  cex.axis = .7
)



```  

#### Otros 

```{r casos-otros-acumulados}
plot(x = covid$FECHA, y = covid$positivos, main = "Casos de Covid-19 en Costa Rica", 
     type = "l",
     xlab = "Fecha",
     ylab = "Casos", 
     xaxt = "n", 
     yaxt = "n",
     col= "blue")

# Formato del eje X
axis(side = 1,
     covid$FECHA,
     tick = FALSE,
     format(covid$FECHA, "%m-%y"),
     cex.axis = .7)  

# Leyenda
legend(
  x = "topleft",
  inset = 0.03,
  legend = c("Positivos", "Activos", "Recuperados", "Fallecidos"),
  col = c("blue", "red", "green", "black"),
  lty = 1,
  cex = 0.7)


# Formato del eje Y
axis(
  side = 2,
  covid$positivos,
  labels = TRUE,  
  at = seq(0, 1000000, by = 200000),
  cex.axis = .7
)  

# Casos Activos
lines(covid$FECHA, covid$activos, col="red")

# Casos recuperados
lines(covid$FECHA, covid$RECUPERADOS, col="green")


# Casos fallecidos
lines(covid$FECHA, covid$fallecidos, col="black")



```  

#### Casos Diarios

##### Positivos  

```{r casos-nuevos-positivos}
barplot(
  height = covid$nue_posi,
  names.arg = format(covid$FECHA, "%Y"),
  ann = FALSE, 
  bty = "n", 
  tck = 0, 
  xaxt = "n",
  space = 1,
  main = "Casos positivos por día",
  xlab = "Fecha",
  ylab = "Casos positivos",
  col = "blue"
)  

# Fechas minima y máxima
x_min <- min(covid$FECHA)
x_max <- max(covid$FECHA)

# Formato del eje X
axis(
  side = 1,
  at = match(seq(as.Date(x_min), x_max, "years"), covid$FECHA) * (1 + 1),
  labels = format(seq(as.Date(x_min), x_max, "years"), "%Y"),
  lwd = 0)
```  

##### Fallecidos  

```{r casos-nuevos-fallecidos}
barplot(
  height = covid$nue_falleci,
  names.arg = format(covid$FECHA, "%Y"),
  ann = FALSE, 
  bty = "n", 
  tck = 0, 
  xaxt = "n",
  space = 1,
  main = "Casos fallecidos por día",
  xlab = "Fecha",
  ylab = "fallecidos",
  col = "blue"
)  

# Fechas minima y máxima
x_min <- min(covid$FECHA)
x_max <- max(covid$FECHA)

# Formato del eje X
axis(
  side = 1,
  at = match(seq(as.Date(x_min), x_max, "years"), covid$FECHA) * (1 + 1),
  labels = format(seq(as.Date(x_min), x_max, "years"), "%Y"),
  lwd = 0)
```


## Ejercicios  

### Grafico de barras 

```{r casos-hospitalizados}
barplot(
  height = covid$nue_hospi,
  names.arg = format(covid$FECHA, "%Y"),
  ann = FALSE, 
  bty = "n", 
  tck = 0, 
  xaxt = "n",
  space = 1,
  main = "Casos hospitalizados por día",
  xlab = "Fecha",
  ylab = "hospitalizados",
  col = "blue"
)  

# Fechas minima y máxima
x_min <- min(covid$FECHA)
x_max <- max(covid$FECHA)

# Formato del eje X
axis(
  side = 1,
  at = match(seq(as.Date(x_min), x_max, "years"), covid$FECHA) * (1 + 1),
  labels = format(seq(as.Date(x_min), x_max, "years"), "%Y"),
  lwd = 0)
```

### Grafico lineas  

```{r casos-salon}
plot(x = covid$FECHA, y = covid$salon, main = "Casos en Salon de Covid-19 en Costa Rica", 
     type = "l",
     xlab = "Fecha",
     ylab = "Casos", 
     xaxt = "n", 
     yaxt = "n")
lines(covid$FECHA, covid$UCI, col="red")

# Formato del eje X
axis(side = 1,
     covid$FECHA,
     tick = FALSE,
     format(covid$FECHA, "%m-%y"),
     cex.axis = .7)  


# Formato del eje Y
axis(
  side = 2,
  covid$salon,
  labels = TRUE,  
  at = seq(0, 1000, by = 250),
  cex.axis = .7
)



```  




