---
title: Analisis de datos de COVID-19 de Costa Rica - Graficos del paquete basico de
  R
author: "Jonathan Ugalde"
date: '2022-05-12'
output: html_document
---

```{r setup, include=FALSE}
knitr::opts_chunk$set(echo = TRUE)
```

## Presentacion

Este docuemneto presenta varios graficos estadisticos de los datos de covid-19 en Costa Rica publicados por el ministed
te docuemneto presenta varios graficos estadisticos de los datos de covid-19 en Costa Rica publicados por el ministed
te docuemneto presenta varios graficos estadisticos de los datos de covid-19 en Costa Rica publicados por el ministed


## Entradas 

### Carga de datos



```{r}
covid <- read.csv(file="05_10_22_CSV_GENERAL.csv", sep = ";")
```

## Procesamiento  

### Opciones generales

```{r opciones-generales}
options(scipen = 7)
```


### Curacion de datos  
```{r conversion-fecha}
covid$FECHA <- as.Date(covid$FECHA, format = "%d/%m/%Y")
```


## Salidas  

### Graficos  

#### Casos Acumulados  

##### Positivos  

```{r casos-positivos-acumulados}
plot(x = covid$FECHA, y = covid$positivos, main = "Casos Positivos acumulados de Covid-19 en Costa Rica", 
     type = "l",
     xlab = "Fecha",
     ylab = "Casos", 
     xaxt = "n", 
     yaxt = "n")

# Formato del eje X
axis(side = 1,
     covid$FECHA,
     tick = FALSE,
     format(covid$FECHA, "%m-%y"),
     cex.axis = .7)  


# Formato del eje Y
axis(
  side = 2,
  covid$positivos,
  labels = TRUE,  
  at = seq(0, 1000000, by = 200000),
  cex.axis = .7
)



```



